

# CONTACT

- (+33) 6 18 52 01 50
- ghalielouarzazi@gmail.com
- ↑ 1B Rue du Gorp, 31400, Toulouse
- in linkedin.com/in/ghali-el-ouarzazi

#### SOFT SKILLS

- Autonomie
- Capacité d'apprentissage
- Travail d'équipe
- Adaptabilité

#### LANGUES

- Français
- Anglais
- Espagnol
- Arabe

### **CERTIFICATIONS**

Développement, ressources humaines, gestion de projet et blockchain.

Plus de détails sur mon profil LinkedIn

# CENTRE D'INTERETS

- PIANO 16 ans de pratique
  - Concours nationaux : Mention très bien à l'unanimité du jury 1<sup>er</sup> nommé.
  - Concours internationaux : Mention très bien à l'unanimité du jury, 1<sup>er</sup> nommé (2 fois).
  - Prix : Meilleur jeune espoir marocain (2 années), Meilleur talent marocain, Meilleure interprétation d'une œuvre de Chopin, prix Université Mohamed V
- **TENNIS** 10 ans de pratique

# GHALI EL OUARZAZI

Ingénieur en informatique

# Consultant IT - Développeur

24 ans

Permis B

#### **PROFIL**

Curieux, dynamique, passionné mais aussi rigoureux et déterminé, voilà les qualités qui me caractérisent au travail comme dans la vie.

Ingénieur diplômé depuis 2019 et titulaire d'un double diplôme en informatique et en big data, je n'ai pas arrêté d'évoluer et de me certifier sur les domaines de développement, ressources humaines, gestion de projet et blockchain.

Ma vocation est d'accompagner mes clients ou mes employeurs dans la transformation digitale des entreprises en leur permettant de saisir avec passion cette formidable opportunité offerte par le digital et les technologies émergentes

#### **FORMATION**

#### **DIPLOME D'INGENIEUR - INFORMATIQUE**

École 3iL, Rodez (12) - En apprentissage à Toulouse (31) - 2016 - 2019 Certifié par la CTI

#### **DESS - CONCENTRATION BIG DATA**

Université du Québec en Outaouais (Canada) - Automne 2018

#### **DUT - INFORMATIQUE**

Université Paul Sabatier, Toulouse (31) - 2014 - 2016

#### **EXPERIENCE**

#### **ASSOCIÉ GÉRANT**

Aliansact France (75), 2019 – aujourd'hui

IT Talent Acquisition en France et à l'international

Services de digitalisation de votre S.I. (Conseil, Développement Fullstack sur-mesure, S.E.O.)

#### **CHEF DE PROJET / DEVELOPPEUR APPLICATIF ET WEB**

Désirade Toulouse (31), 2016 - 2019

Développement d'application métiers pour la flexibilisation des systèmes d'information des PME, grands groups et collectivités. (Airbus, Syngenta, Thales Alenia Space, Pichet ...)

#### STAGE DEVELOPPEUR WEB

Institut de sciences politiques Toulouse (31), 04/2016 – 06/2016

Développement d'application pour la gestion des heures complémentaires et des indemnités de jury. (Javascript, SQL, Framework Symfony 2 et 3)

# COMPÉTENCES PROFESSIONNELLES

■ Javascript	GIT / SVN
React JS	■ Python
Node JS / Express JS	Solidity
SQL / Mongo DB	■ Web3 JS
■ VB, C#, .net	■ Truffle
■ PHP	Mocha
■ Méthodes agiles	■ Chai